---
title: "DATA"
author: "Angie Huamanchumo - 20205980"
date: "2023-11-13"
output: html_document
---

```{r}
setwd("C:/Users/51914/Downloads")
```


```{r}
library(ggplot2)
library(cluster)
library(dplyr)
```

```{r}
rm(list = ls())

library(rio)

dat1=import("Table 5.xlsx")
head(dat1)
```
##### Eliminamos columnas que no nos sirvan

```{r}
dat1=dat1[,-c(1,4,6,8,10,12,14,16,18)]
names(dat1)
```
##### Ahora nos quedamos con las columnas que utilizaremos

```{r}
dat1=dat1[,-c(3,4,5,8,10)]
names(dat1)
```
##### Ahora renombramos

```{r}
dat1=dat1%>%
  dplyr::rename("IDG"='Gender Inequality Index (Value)')%>%
   mutate(IDG=na_if(IDG, '..'))%>%
  dplyr::rename("participacion_politica"='Share of seats in parliament (% held by women)')%>%
   mutate(participacion_politica=na_if(participacion_politica, '..'))%>%
  dplyr::rename("secundariaC"='Population with at least some secondary education (Female)')%>%
  mutate(secundariaC=na_if(secundariaC, '..'))%>%
 dplyr::rename("participacion_laboral"='Labour force participation rate (Female)')%>%
 mutate(participacion_laboral=na_if(participacion_laboral, '..'))
```



```{r}
dat2=import("data_ahora si.xlsx")
head(dat2)
```
```{r}
names(dat2)
```
```{r}
dat2=dat2[,-c(3,4,5,6,8,9,10,12,14)]
names(dat2)
```
```{r}
dat2=dat2%>%
  dplyr::rename("violenciaMuj"='Violence against women')%>%
   mutate(violenciaMuj=na_if(violenciaMuj, '..'))%>%
  dplyr::rename("inclusionFinan"='Secure access to formal financial services')%>%
  mutate(inclusionFinan=na_if(inclusionFinan, '..'))%>%
  dplyr::rename("libertadCir"='...13')%>%
 mutate(libertadCir=na_if(libertadCir, '..'))%>%
   dplyr::rename("vozMuj"='...11')%>%
 mutate(vozMuj=na_if(vozMuj, '..'))%>%
  dplyr::rename("accesoJus"='...15')%>%
 mutate(accesoJus=na_if(accesoJus, '..'))
```

```{r}
data_sin_na <- na.omit(dat2)
```

#### Unir datas

```{r}
dat=merge(dat1,data_sin_na, by = "Country")
dat
```

```{r}
data <- na.omit(dat)
```

```{r}
names(data)
```
```{r}
data=data[,-c(8)]
names(data)
```

```{r}
#install.packages("writexl")
library(writexl)
```

```{r}
write_xlsx(data, "datafinal.xlsx")
```

+ Para analizar la desigualdad de género a nivel global hemos planteado una serie de
variables independientes que nos permitirán crear tres indicadores:

1. Participación en sociedad: Participación política (numérica continua) + Participación laboral
(numérica continua) 
2. Posibilidades: mujeres con secundaria completa (numérica contínua) +
Inclusión financiera por género (numérica continua).
3. Seguridad: Violencia hacia la mujer (numérica continua) + Acceso a la Justicia (numérica continua) + libertad de circulación (numérica continua)